最高法院刑事判決
                                   111年度台上字第4371號
上  訴  人  洪傳圍                      
上列上訴人因違反毒品危害防制條例案件，不服臺灣高等法院高
雄分院中華民國111年6月28日第二審判決（111年度上訴字第320
號，起訴案號：臺灣橋頭地方檢察署110年度偵字第10595號），
提起上訴，本院判決如下：
    主  文
上訴駁回。
    理  由
一、按刑事訴訟法第 377條規定，上訴於第三審法院，非以判決
    違背法令為理由，不得為之。是提起第三審上訴，應以原判
    決違背法令為理由，係屬法定要件。如果上訴理由書狀並未
    依據卷內訴訟資料，具體指摘原判決不適用何種法則或如何
    適用不當，或所指摘原判決違法情事，顯與法律規定得為第
    三審上訴理由之違法情形，不相適合時，均應認其上訴為違
    背法律上之程式，予以駁回。
二、本件原審經審理結果，認為上訴人洪傳圍有所載違反毒品危
    害防制條例各犯行明確，因而維持第一審論處上訴人如其附
    表（下稱附表）編號 1至5所示販賣第二級毒品5罪刑（均量
    處有期徒刑），並諭知沒收、追徵之判決，駁回其在第二審
    之上訴，已載敘其調查證據之結果及憑以認定各該犯罪事實
    之心證理由，所為論斷，有卷存資料可資覆按。
三、上訴意旨略以：原審已依上訴人之供述調閱其購毒之匯款帳
    戶資料，上訴人亦向警方供出毒品上游為「陳季和」，應可
    適用毒品危害防制條例第17條第 1項規定減刑，且其販賣對
    象僅有 2人，數量及金額甚微，犯後坦承犯行，原判決未依
    刑法第59條規定減刑，均有未合。
四、毒品危害防制條例第17條第 1項所謂「供出毒品來源，因而
    查獲其他正犯或共犯者，減輕或免除其刑」，係指具體提供
    毒品來源之資訊，使調查或偵查犯罪之公務員知悉而對之發
    動調查或偵查，並據以破獲者而言。又該項規定，旨在鼓勵
    下游者具體供出其毒品上游，擴大追查毒品來源，俾有效斷
    絕毒品之供給，以杜絕毒品泛濫。故被告之「供出毒品來源
    」與調查或偵查犯罪之公務員對之發動調查或偵查並進而破
    獲之間，論理上須具有先後且相當之因果關係及必要之關連
    性，始足當之。
　　原判決就上訴人供稱本案毒品來源為「阿賢」一節，依憑卷
    附高雄市政府警察局岡山分局（下稱岡山分局）民國 110年
    11月12日函暨所檢送（偵查佐葉信儀）職務報告、111年5月
    13日函等證據資料，認警方查證上訴人所述與「阿賢」交易
    毒品之相關監視器已逾期而無從調閱，其以通訊軟體Faceti
    me聯繫毒品交易之訊息則已刪除，另查閱相關銀行交易紀錄
    截圖亦無法特定「阿賢」之身分，是以無從憑認有因上訴人
    供述而查獲其毒品來源情事，與上開應獲減輕或免除其刑之
    規定不侔等情，已於理由內論述明白，與卷內資料委無不合
    。再稽之卷證，第一審法院已將上訴人聲請向銀行調取之相
    關交易資料函轉岡山分局參辦，仍未查獲「阿賢」（見第一
    審卷第176頁，原審卷第105頁），而原審依上訴人供述查得
    其匯入款項帳戶之名義人，係上訴人不認識之「陸俊宇」（
    見原審卷第69至77、87頁），遑論上訴人所指之匯款時間「
     110年8月 8日、9日或11日」（見第一審卷第27、98、100
    、102頁），其時序上與上訴人本案所犯附表編號1至5之販
    賣毒品各罪不具關連性，無從憑認所指匯款對象（「阿賢」
    ）即為上訴人犯罪之毒品來源，與上開應獲減輕或免除其刑
    之規定不合，原判決未依上揭規定減輕或免除其刑，洵無違
    誤。又本院為法律審，無從調查事實。上訴人於上訴本院後
    ，始主張已指認並向警方供出「阿賢」之正確姓名為「陳季
    和」，欲證明其有毒品危害防制條例第17條第 1項減輕或免
    除其刑規定之適用，自非適法上訴第三審之理由。
五、應否依刑法第59條酌量減輕其刑，法院本屬有權斟酌決定，
    故未酌減其刑，既不違背法令，自不得執為提起第三審上訴
    之理由。原審審酌上訴人販賣毒品之犯罪情狀，認無可憫恕
    之事由，已闡述理由明確，未依該條規定遞減其刑，並無違
    法。
六、上訴意旨無非係對原判決已說明之事項，或單純就前述量刑
    裁量權之合法行使，徒以自己說詞，任意指為違法，難謂已
    符合首揭法定上訴要件，應認其上訴為不合法律上之程式，
    予以駁回。
據上論結，應依刑事訴訟法第395條前段，判決如主文。
中　　華　　民　　國　　111 　年　　10　　月　　19　　日
                  刑事第七庭審判長法　官　段  景  榕
                                  法　官  沈  揚  仁
                                  法　官  楊  力  進
                                  法　官  汪  梅  芬
                                  法　官  宋  松  璟
本件正本證明與原本無異
                                  書記官
中　　華　　民　　國　　111 　年　　10　　月　　25　　日